臺北高等行政法院裁定
111年度全字第37號
聲  請  人  財政部臺北國稅局

代  表  人  宋秀玲（局長）住同上


相  對  人  劉孝椽                                      

上列當事人間綜合所得稅等事件，聲請人聲請假扣押，本院裁定
如下：
    主  文
聲請人得對於相對人之財產於新臺幣柒佰柒拾叁萬捌仟柒佰壹拾
玖元之範圍內為假扣押。
相對人如為聲請人供擔保新臺幣柒佰柒拾叁萬捌仟柒佰壹拾玖元
，或將相同之金額提存後，得免為或撤銷假扣押。
聲請訴訟費用由相對人負擔。
    理  由
一、按「為保全公法上金錢給付之強制執行，得聲請假扣押。前
    項聲請，就未到履行期之給付，亦得為之。」為行政訴訟法
    第293條所明定。次按「稅捐稽徵機關得依下列規定實施稅
    捐保全措施。但已提供相當擔保者，不適用之：……二、納稅
    義務人有隱匿或移轉財產、逃避稅捐執行之跡象者，稅捐稽
    徵機關得於繳納通知文書送達後，聲請法院就其財產實施假
    扣押，並免提供擔保；其屬納稅義務人已依法申報而未繳納
    稅捐者，稅捐稽徵機關得於法定繳納期間屆滿後聲請假扣押
    。」稅捐稽徵法第24條第1項第2款規定甚明。又假扣押裁定
    內，應記載債務人供所定金額之擔保或將請求之金額提存，
    得免為或撤銷假扣押，民事訴訟法第527條設有規定；此規
    定依行政訴訟法第297條規定，亦準用於行政訴訟事件之假
    扣押程序。
二、聲請意旨略以：香港伊凡達台灣分公司於民國105年9月19日
    設立，為香港伊凡達股份有限公司之在臺分公司，相對人為
    香港伊凡達台灣分公司之負責人亦即扣繳義務人，公司設籍
    地址為臺北市○○區○○○路0段000號0樓，從事國外手機遊戲代
    理業務，並依與境外公司簽訂之遊戲合約按比例分攤遊戲權
    利金及分成金，給付予國外遊戲原廠。嗣經聲請人查獲香港
    伊凡達台灣分公司給付權利金及分成金屬應辦理扣繳之所得
    ，為瞭解該公司辦理扣繳憑單申報情形，乃於109年1月3日
    以財北國稅中北綜所一字第1090650080號函（下稱109年1月
    3日函）請相對人提示106年至108年度扣繳資料、匯（付）
    款證明、合約等帳證供核。經查證後，除106年度外，香港
    伊凡達台灣分公司107及108年度依合約給付境外公司之權利
    金及分成金，核屬所得稅法第88條規定應扣繳範圍之所得。
    因相對人違反扣繳義務，聲請人分別以111年4月18日、同年
    月20日財北國稅中北綜所一字第1110653419及1110653498號
    函（下稱111年4月18日函、111年4月20日函)，就香港伊凡
    達台灣分公司107、108年度給付境外公司其他所得分別為新
    臺幣（下同）50,027,201元、27,359,997元，應扣繳稅款5,
    002,720元及2,735,999元部分，函請相對人限期繳納及補報
    。惟相對人竟利用調查期間（調查基準日109年1月3日起至
    發函日111年4月20日止），尚未核定稅捐前，於110年10月2
    8日將其名下唯一且公告現值高達1,100萬餘元之不動產（即
    臺北市○○區○○○路0段00號0樓之0建物及同區○○段0小段000地
    號土地）以夫妻贈與之方式登記移轉所有權予案外人○○○，
    顯係於稅捐調查程序啟動後蓄意移轉財產，足認有脫產藉以
    規避稅捐執行之嫌。相對人迄今尚未繳納稅款，依其110年
    全國財產稅總歸戶財產查詢清單，已無不動產，致聲請人無
    法辦理禁止處分以保全租稅債權，為保全稅捐，實有立即扣
    押相對人財產之必要。為此，爰依行政訴訟法第293條及稅
    捐稽徵法第24條第1項第2款規定，聲請准免提供擔保，將相
    對人所有財產於債權額範圍內為假扣押，以資保全等語。
三、經查，聲請人主張之事實，業據其提出與所述相符之111年4
    月18日函、111年4月20日函、107及108年度補繳各類所得扣
    繳稅額繳款書、送達回執及個人戶籍資料查詢清單（本院卷
    第17至29頁）、營業人暨扣繳單位查詢清單及經濟部商工登
    記公示資料查詢（本院卷第31至33頁）、109年1月3日函（
    本院卷第35至36頁）、相關土地建物查詢資料（本院卷第37
    至47頁）、相對人全國財產稅總歸戶財產查詢清單（本院卷
    第49至51頁）等件為證，是聲請人就其對相對人有7,738,71
    9元之公法上金錢給付請求權，得請求其清償，及相對人於
    稅捐調查程序啟動後蓄意移轉財產等現況，既以前開資料為
    釋明而可認相對人有隱匿或移轉財產、逃避稅捐執行之跡象
    ，符合稅捐稽徵法第24條第1項第2款所定假扣押要件等事實
    ，且相對人亦未就上述金額提供相當財產之擔保，依首揭規
    定及說明，聲請人為保全其對相對人之7,738,719元公法上
    金錢給付請求權，聲請於該範圍內對相對人之財產為假扣押
    ，於法有據，應予准許。惟相對人如為聲請人提供擔保金7,
    738,719元或將同額之請求金額提存後，得免為或撤銷假扣
    押。
四、依行政訴訟法第297條、第104條、民事訴訟法第527條、第9
    5條、第78條、稅捐稽徵法第24條第1項第2款，裁定如主文
    。　　
中　　華　　民　　國　　111　 年　　 6 　 月　 　30   日
                    臺北高等行政法院第一庭
                              審判長法  官  許瑞助
                                    法  官  林麗真
                                    法  官  林秀圓 
上為正本係照原本作成。 
如不服本裁定，應於送達後10日內向本院提出抗告狀（須按他造
人數附繕本）。 
中　　華　　民　　國　　111　 年　　 7 　 月　 　1    日
                                    書記官  張正清